臺灣高等法院高雄分院刑事裁定　　　　100年度交抗字第108號
抗　告　人
即受處分人　黃秀枝
上列抗告人因違反道路交通管理處罰條例聲明異議案件，不服臺
灣高雄地方法院中華民國100 年4 月8 日裁定（100 年度交聲字
第569 號），提起抗告，本院裁定如下：
    主  文
抗告駁回。
    理  由
一、原處分意旨略以：抗告人即受處分人黃秀枝於民國99年7 月
    21日下午1 時13分許，駕駛車號M2－0606號自小客車，行經
    國道三號南向241.6 公里處時，經內政部警政署國道公路警
    察局第七警察隊名間分隊員警持雷射測速儀測得行車速度每
    小時125 公里，超速15公里後，掣單舉發，爰依道路交通管
    理處罰條例第33條第1 項第1 款及第63條第1 項第1 款之規
    定，裁處抗告人罰鍰新臺幣（下同）3,000 元，並記違規點
    數1 點等語。
二、抗告意旨略以：依舉發照片觀之，當時在抗告人駕駛之小客
    車右側車道另有一輛黑色小客車急駛超過抗告人之車輛，該
    車可能導致本件測得之數據有誤，抗告人當時車速僅在110
    公里以內，為此提起抗告，請求撤銷原審之裁定云云。
三、按汽車行駛高速公路，應依速限標誌指示，高速公路及快速
    公路交通管制規則第5 條第1 項前段著有明文。次按汽車行
    駛於高速公路之道路，不遵使用限制、禁止、行車管制及管
    理事項之管制規則而行車速度超過規定之最高速限者，處汽
    車駕駛人3,000 元以上6,000 元以下罰鍰；又汽車駕駛人違
    反道路交通管理處罰條例第33條第1 項之規定者，應記違規
    點數1 點，道路交通管理處罰條例第33條第1 項第1 款及第
    63條第1 項第1 款分別定有明文。
三、經查：
  (一)抗告人有於上開時、地駕駛前開自小客車，經警以雷射測速
    器測得時速125 公里乙情，有內政部警政署國道公路警察局
    第七警察隊名間分隊舉發照片1 張可稽（原審卷第3 頁）。
    原審復依職權函詢內政部警政署國道公路警察局，經該局以
    100 年3 月25日公警七交字第1000701999號函覆略以：本件
    係國道公路警察局第七警察隊名間分隊員警李嘉裕，於99年
    7 月21日下午1 時13分許，持經經濟部標準檢驗局檢驗合格
    、規格為125Hz 照相式、廠牌為LTI 、器號為UX017624號、
    尚在有效期間之雷射測速器測得舉發，又當日下午1 時13分
    許、1 時17分許另有舉發D2-9520 號、Z7-7507 號自小客車
    ，並非僅舉發抗告人等語（原審卷第9-10頁），並隨函檢附
    經濟部標準檢驗局99年6 月10日雷射測速儀檢驗合格證書、
    內政部警政署國道公路警察局99年8 月5 日公警局交字第ZG
    B106573 號舉發違反道路交通管理事件通知單及D2-9520 號
    、Z7-7507 號自小客車違規舉發照片暨通知單各1 份（原審
    卷第11-18 頁）。查本件舉發照片清楚可見抗告人所有上開
    自小客車之正面車身、車號、行駛車道，同時顯示「+ 」字
    符號標示在車頭部位，照片上並詳載該路段速限為「110 公
    里」、測得時速為「125 公里」、違規地點為「國道三號南
    向241.6 公里」及雷射測速儀器號為「UX017626」號等情均
    相符無訛（原審卷第3 頁），足見抗告人確有於上開時、地
    駕車為警以雷射測速器測得超速一事，堪以認定。
  (二)又上開LTI 廠牌、照相式之雷射測速儀器使用方法，係由員
    警持以單點瞄準通行車輛，儀器於1 秒鐘打出數十次聚光紅
    外線，以打中目標往返時間差，換算目標車輛車速，並使用
    數位相機照相，同步擷取相片，測得目標車輛車速超過該設
    定速度，即將相片及測速數據加密存檔，且採證照片顯示「
    + 」字符號標示在目標車輛車尾或車頭部位等情，為本院職
    務上已知事項，並有原審97年度交聲字第1823號、99年度交
    聲字第390 號裁定2 份附卷可參（原審卷第18-21 頁）。本
    院復審酌執行勤務之員警與抗告人間素昧平生，毫無仇隙嫌
    怨，並無設詞誣陷抗告人之理，且其執行公務，本受有行政
    懲處責任之監督。而本件既有如前所述舉發採證照片在卷可
    憑，足見本件員警使用測速器並無失準情形，亦無誤認之虞
    。抗告人徒以該超速照片可能係受右側車輛疾駛經過影響置
    辯，洵屬無據，已難憑採。
  (三)另內政部警政署國道公路警察局就原審函詢有無測得抗告人
    所指案發當時右側另輛黑色小客車之時速一事，固表示雷射
    測速器係單張測速照相，非連續攝影等語（原審卷第9 頁）
    ，而未能提供關於該輛黑色小客車之時速等相關資料。然本
    件舉發抗告人上開小客車違規一事，並無失準或誤認之虞，
    業如前述，且按憲法上所保障之平等權，係以合法權利為限
    ，亦即主張平等原則之基礎事實應為合法，而「不法平等」
    之主張，並非法之所許，本件員警係就抗告人之違規行為予
    以舉發，亦無裁量違法或裁量濫用之瑕疵，是縱該另輛黑色
    小客車較抗告人駕駛之小客車行駛速度更快，仍要非抗告人
    可執以主張免責之事由。
  (四)綜上，本件事證明確，抗告意旨洵屬無據，抗告人有上開超
    速違規之事實，堪以認定。
四、綜上所述，原審認抗告人有上開違規事實，事證明確，原處
    分機關依道路交通管理處罰條例第33條第1 項第1 款、第63
    條第1 項第1 款規定，裁處上開行政罰，於法無誤，因而駁
    回抗告人之異議，其認事用法核無違誤。抗告人仍執陳詞提
    起抗告，並無理由，應予駁回。
五、據上論結，應依道路交通事件處理辦法第25條，刑事訴訟法
    第412 條，裁定如主文。
中    華    民    國   100    年    5     月    17    日
                  刑事第一庭    審判長法  官  周賢銳
                                      法  官  洪碩垣
                                      法  官  施柏宏
以上正本證明與原本無異。
不得再抗告。
中    華    民    國   100    年    5     月    17    日
                                      書記官  魏文常